# 外销收入确认

提问人：liuguoan 时间：2020-09-23 08:05:02
陈版您好：A公司部分客户为国外客户贸易方式有FOB、CIF、DDP，关于上述贸易方式收入确认时点我们之前的处理原则是FOB方式以报关离港日作为收入确认时点，CIF、DDP以到港日作为收入确认时点，我们以前承做的IPO项目均采用上述处理原则，上述IPO项目也成功过会，但是我看到瑞华研究有针对该问题的解释说：采用FOB、CFR和CIF三种贸易术语成交时，货物在装运港越过船舷以后，风险即告转移。
针对上述问题我有如下疑问 1 、我们在判断外销收入确认时点时的判断依据是什么？是根据贸易方式还是合同条款还是需要综合考虑所有因素 2 、A公司在合同约定了验收条款，比如：所有产品应在买方检查后接收，有缺陷的产品或不符合买方规范的产品将按照卖方的指示保管，风险由卖方承担，如果卖方指示，将由卖方自费退还，检验前付款不构成验收，退货产品将从总发货量中扣除 。针对A公司外销收入确认时点怎么确定更为合理？

回答人：chenyiwei
1 、综合考虑所有因素，其中贸易条款决定了商品所有权上主要风险和报酬的转移时点，特别是毁损灭失风险的转移时点，对于无需安装调试的出口商品，一般以贸易条款确定的风险转移时点作为控制权转移时点。
2 、对于需经过买方验收的商品销售，应关注买方的验收是程序性的还是实质性的，例如买方的验收是否系遵循行业内公认或法定的质量标准，本企业在发货前是否已按照该标准对商品进行了检验（以及根据历史经验，本企业自行检验通过的商品无法通过买方验收的比例）；涉及出口商检的，是否已按照相关法律法规规定完成出口商检并获取证书等。